# 集团交易额合并抵消涉税问题

提问人：jchen609 时间：2019-12-20 08:05:18
请教陈版，小弟公司近期有一个业务，集团内 A 公司出租一处房屋给 B公司，借：银行存款 8000 贷：其他业务收入 7766.99 贷：应交税费-应交增值税（销项税额）223.01，B 公司做账，借：管理费用 8000 贷：银行存款 8000 ，请问一下在做合并抵消的时候这个销项税要怎么处理呢？谢谢！

回答人：chenyiwei
合并报表范围内母子公司之间内部交易，一方的销项税额在另一方不能抵扣的，该不能抵扣的增值税额在合并报表层面计入管理费用。即：借：其他业务收入——租金收入，借：管理费用——额外税费支出，贷：管理费用（或制造费用）——租金支出。